【裁判字號】    99,裁,1113
【裁判日期】    990520
【裁判案由】    採購
【裁判全文】
最  高  行  政  法  院  裁  定
                                      99年度裁字第1113號
上  訴  人  甲○○○○○○○○○○
訴訟代理人  高進棖律師
被 上訴 人  雲林縣水林鄉公所
代  表  人  陳怡帆
上列當事人間採購事件，上訴人對於中華民國99年1月27日高雄
高等行政法院98年度訴字第628號判決，提起上訴，本院裁定如
下：
    主  文
上訴駁回。
上訴審訴訟費用由上訴人負擔。
    理  由
一、按對於高等行政法院判決之上訴，非以其違背法令為理由，
    不得為之，行政訴訟法第242條定有明文。依同法第243條第
    1項規定，判決不適用法規或適用不當者，為違背法令；而
    判決有同條第2項所列各款情形之一者，為當然違背法令。
    是當事人對於高等行政法院判決上訴，如依行政訴訟法第24
    3條第1項規定，以高等行政法院判決有不適用法規或適用不
    當為理由時，其上訴狀或理由書應有具體之指摘，並揭示該
    法規之條項或其內容；若係成文法以外之法則，應揭示該法
    則之旨趣；倘為司法院解釋或本院之判例，則應揭示該判解
    之字號或其內容。如以行政訴訟法第243條第2項所列各款情
    形為理由時，其上訴狀或理由書，應揭示合於該條項各款之
    事實。上訴狀或理由書如未依此項方法表明，或其所表明者
    與上開法條規定不合時，即難認為已對高等行政法院判決之
    違背法令有具體之指摘，其上訴自難認為合法。
二、本件上訴人對於高等行政法院判決上訴，主張：行政罰法第
    26條第2項及第27條第3項規定並未規定「緩起訴處分」之行
    為，且起訴處分、不起訴處分及緩起訴處分各有其法律規定
    之權源，三者之法律效力完全不同，原審將確定之緩起訴處
    分解釋為確定之不起訴處分，有違法律保留原則，且緩起訴
    處分依刑事訴訟法第253條之2規定，得命受處分者為一定之
    行為，本件為向公庫支付一定金額，應認屬刑法之處罰，故
    緩起訴處分為有罪之刑事處罰，不起訴處分除微罪不罰外為
    「無罪」，原審顯有適用法律不當之違法，另緩起訴處分並
    無確定之問題，自無行政罰法第27條第2項「自確定後起算
    」規定之適用，而應自「違反行政法上義務之行為終了時起
    算」，本件已逾裁罰權時效，原審就此之論理顯有矛盾，且
    與法未合等語，為其論據。查原判決以上訴人容許他人借用
    其名義或證件，而參加上揭工程投標行為，既經臺灣雲林地
    方法院檢察署檢察官於96年6月14日為緩起訴之處分，而上
    訴人為緩起訴所繳公益金之性質，亦與刑罰或行政罰不同，
    則被上訴人於98年3月16日為追繳系爭工程押標金之處分，
    自無違反一事不二罰之原則，亦未逾3年之行政罰裁處權期
    間，業於理由中論述綦詳。上訴理由無非重述前詞就原審已
    論斷或駁斥其主張之理由，泛言其論斷矛盾或違法，而非具
    體表明合於不適用法規、適用法規不當、或行政訴訟法第24
    3條第2項所列各款之情形，難認對該判決之如何違背法令已
    有具體之指摘。依首開規定及說明，應認其上訴為不合法。
三、據上論結，本件上訴為不合法。依行政訴訟法第249條第1項
    前段、第104條、民事訴訟法第95條、第78條，裁定如主文
    。
中    華    民    國    99    年    5     月    20    日
                    最高行政法院第一庭
                        審判長法官  鄭  淑  貞
                              法官  黃  淑  玲
                              法官  姜  素  娥
                              法官  楊  惠  欽
                              法官  胡  方  新

以  上  正  本  證  明  與  原  本  無  異
中    華    民    國    99    年    5     月    21    日
                              書記官  郭  育  玎

司法院資訊處製作；財團法人民間司法改革基金會備份。
